# 清算期审计报告问题

提问人：天涯客 2002 时间：2011-04-02 16:38:49
我公司董事会决定 下属一分公司 10 年 12 月 1 日进入清算期，清算至 11 年 2 月末结束 现在会计事务所只肯为我们出具截止 10 年 11 月 30日 的审计报告。 而不肯出全年的报告，理由是公司进入清算期，请问会计师事务所讲得还有道理？
该贴已经同步到 天涯客 2002 的微博

回答人：chenyiwei
如果你公司确有出具全年度财务报表用于工商年检、报税、内部管理等等需求，可编制特殊编制基础的财务报表（非持续经营基础），由会计师事务所按 1601 号审计准则出具特殊目的审计报告。但此类报告应明确限定使用者范围和特定用途。